# 新准则下购买理财产品应如何做账

提问人：chenyiwei 时间：2018-08-10 18:05:49
按照新修订的金融工具确认和计量准则，由于该理财产品属于保本浮动收益型，其合同现金流量特征不能通过SPPI测试，即并不是“与基本借贷安排相一致。即相关金融资产在特定日期产生的合同现金流量仅为对本金和以未偿付本金金额为基础的利息的支付”，因此不能分类为以摊余成本计量的金融资产。建议分类为以公允价值计量且其变动计入损益的金融资产。 但如果其虽然名义上是浮动收益，但实际上利息保障程度较高的，则其公允价值仍可以按照本金加累计利息的方式确定，只不过贷方科目不是利息收益而是公允价值变动损益。

回答人：chenyiwei
按照新修订的金融工具确认和计量准则，由于该理财产品属于保本浮动收益型，其合同现金流量特征不能通过SPPI测试，即并不是“与基本借贷安排相一致。即相关金融资产在特定日期产生的合同现金流量仅为对本金和以未偿付本金金额为基础的利息的支付”，因此不能分类为以摊余成本计量的金融资产。建议分类为以公允价值计量且其变动计入损益的金融资产。 但如果其虽然名义上是浮动收益，但实际上利息保障程度较高的，则其公允价值仍可以按照本金加累计利息的方式确定，只不过贷方科目不是利息收益而是公允价值变动损益。